Manuscrits et fonds d'archives
Manuscrits et fonds d'archives. Département des Manuscrits. Mexicain.
- Mexicain 107
  Microfilm en noir et blanc. Cote de consultation en salle de lecture: MFILM Mexique 107. Cote de la matrice (pour commander une reproduction): R 56658.
  Microfilm en couleur. Cote de consultation en salle de lecture: MFC Mexique 107. Cote de la matrice (pour commander une reproduction): ICR 1775.
- Mexicain 108
  Microfilm en noir et blanc. Cote de consultation en salle de lecture: MFILM Mexique 108. Cote de la matrice (pour commander une reproduction): R 56659.
  Microfilm en couleur. Cote de consultation en salle de lecture: MFC Mexique 108. Cote de la matrice (pour commander une reproduction): ICR 1486.
- Mexicain 109
  Microfilm en noir et blanc. Cote de consultation en salle de lecture: MFILM Mexique 109. Cote de la matrice (pour commander une reproduction): R 56660.
  Microfilm en couleur. Cote de consultation en salle de lecture: MFC Mexique 109. Cote de la matrice (pour commander une reproduction): ICR 1487 bis.
- Mexicain 110
  Microfilm en noir et blanc. Cote de consultation en salle de lecture: MFILM Mexique 110. Cote de la matrice (pour commander une reproduction): R 56661.
  Microfilm en couleur. Cote de consultation en salle de lecture: MFC Mexique 110. Cote de la matrice (pour commander une reproduction): ICR 1194.
- Mexicain 111
  Microfilm en noir et blanc. Cote de consultation en salle de lecture: MFILM Mexique 111. Cote de la matrice (pour commander une reproduction): R 56662.
  Microfilm en couleur. Cote de consultation en salle de lecture: MFC Mexique 111. Cote de la matrice (pour commander une reproduction): ICR 1623.
- Mexicain 112
  Microfilm en noir et blanc. Cote de consultation en salle de lecture: MFILM Mexique 112. Cote de la matrice (pour commander une reproduction): R 56663.
  Microfilm en noir et blanc. Cote de consultation en salle de lecture: MFILM Mexique 112. Cote de la matrice (pour commander une reproduction): R 117269.
- Mexicain 113
  Microfilm en noir et blanc. Cote de consultation en salle de lecture: MFILM Mexique 113. Cote de la matrice (pour commander une reproduction): R 117270.
  Microfilm en noir et blanc. Cote de consultation en salle de lecture: MFILM Mexique 113. Cote de la matrice (pour commander une reproduction): R 56664.
  Microfilm en couleur. Cote de consultation en salle de lecture: MFC Mexique 113. Cote de la matrice (pour commander une reproduction): ICR 1627.
- Mexicain 114
  Microfilm en noir et blanc. Cote de consultation en salle de lecture: MFILM Mexique 114. Cote de la matrice (pour commander une reproduction): R 56665.
- Mexicain 115
  Microfilm en noir et blanc. Cote de consultation en salle de lecture: MFILM Mexique 115. Cote de la matrice (pour commander une reproduction): R 56666.
  Microfilm en noir et blanc. Cote de consultation en salle de lecture: MFILM Mexique 115. Cote de la matrice (pour commander une reproduction): R 117271.
- Mexicain 116
  Microfilm en noir et blanc. Cote de consultation en salle de lecture: MFILM Mexique 116. Cote de la matrice (pour commander une reproduction): R 56667.
  Microfilm en couleur. Cote de consultation en salle de lecture: MFC Mexique 116. Cote de la matrice (pour commander une reproduction): ICR 1488.
- Mexicain 117
  Microfilm en noir et blanc. Cote de consultation en salle de lecture: MFILM Mexique 117. Cote de la matrice (pour commander une reproduction): R 56668.
- Mexicain 118
  Microfilm en noir et blanc. Cote de consultation en salle de lecture: MFILM Mexique 118. Cote de la matrice (pour commander une reproduction): R 56669.
- Mexicain 119-148
  Microfilm en noir et blanc. Cote de consultation en salle de lecture: MFILM Mexique 119 - 148. Cote de la matrice (pour commander une reproduction): R 56670.
- Mexicain 149
  Microfilm en noir et blanc. Cote de consultation en salle de lecture: MFILM Mexique 149. Cote de la matrice (pour commander une reproduction): R 56671.
  Microfilm en couleur. Cote de consultation en salle de lecture: MFC Mexique 149. Cote de la matrice (pour commander une reproduction): ICR 1778.
- Plan de Mexico et de ses faubourgs en 1789 annoté par José Antonio Alzate, Mexicain 150; Papier doublé de toile. 1, 09 x 0, 50 m.
  Plan gravé sur cuivre et annoté par José Antonio Alzate en 1789
- Mexicain 151
  Microfilm en noir et blanc. Cote de consultation en salle de lecture: MFILM Mexique 151. Cote de la matrice (pour commander une reproduction): R 56673.
- Mexicain 152
  Microfilm en noir et blanc. Cote de consultation en salle de lecture: MFILM Mexique 152. Cote de la matrice (pour commander une reproduction): R 56674.
  Microfilm en couleur. Cote de consultation en salle de lecture: MFC Mexique 152. Cote de la matrice (pour commander une reproduction): ICR 1772.
- Mexicain 153
  Microfilm en noir et blanc. Cote de consultation en salle de lecture: MFILM Mexique 153. Cote de la matrice (pour commander une reproduction): R 56675.
  Microfilm en couleur. Cote de consultation en salle de lecture: MFC Mexique 153. Cote de la matrice (pour commander une reproduction): ICR 1773.
- Mexicain 154
  Microfilm en noir et blanc. Cote de consultation en salle de lecture: MFILM Mexique 154. Cote de la matrice (pour commander une reproduction): R 56676.
- Mexicain 155
  Microfilm en noir et blanc. Cote de consultation en salle de lecture: MFILM Mexique 155. Cote de la matrice (pour commander une reproduction): R 56677.
- Mexicain 156
  Microfilm en noir et blanc. Cote de consultation en salle de lecture: MFILM Mexique 156. Cote de la matrice (pour commander une reproduction): R 56678.
- Mexicain 157
  Microfilm en noir et blanc. Cote de consultation en salle de lecture: MFILM Mexique 157. Cote de la matrice (pour commander une reproduction): R 56679.
- Mexicain 158
  Microfilm en noir et blanc. Cote de consultation en salle de lecture: MFILM Mexique 158. Cote de la matrice (pour commander une reproduction): R 56680.
- Mexicain 159
  Microfilm en noir et blanc. Cote de consultation en salle de lecture: MFILM Mexique 159. Cote de la matrice (pour commander une reproduction): R 56681.
- Mexicain 160
  Microfilm en noir et blanc. Cote de consultation en salle de lecture: MFILM Mexique 160. Cote de la matrice (pour commander une reproduction): R 56682.
- Mexicain 161
  Microfilm en noir et blanc. Cote de consultation en salle de lecture: MFILM Mexique 161. Cote de la matrice (pour commander une reproduction): R 56683.
- Mexicain 162
  Microfilm en noir et blanc. Cote de consultation en salle de lecture: MFILM Mexique 162. Cote de la matrice (pour commander une reproduction): R 56684.
  Microfilm en couleur. Cote de consultation en salle de lecture: MFC Mexique 162. Cote de la matrice (pour commander une reproduction): ICR 1774.
- Mexicain 163
  Microfilm en noir et blanc. Cote de consultation en salle de lecture: MFILM Mexique 163. Cote de la matrice (pour commander une reproduction): R 56685.
- Mexicain 164
  Microfilm en noir et blanc. Cote de consultation en salle de lecture: MFILM Mexique 164. Cote de la matrice (pour commander une reproduction): R 56790.
- Mexicain 165
  Microfilm en noir et blanc. Cote de consultation en salle de lecture: MFILM Mexique 165. Cote de la matrice (pour commander une reproduction): R 56791.
- Mexicain 166
  Microfilm en noir et blanc. Cote de consultation en salle de lecture: MFILM Mexique 166. Cote de la matrice (pour commander une reproduction): R 56792.
- Mexicain 167
  Microfilm en noir et blanc. Cote de consultation en salle de lecture: MFILM Mexique 167. Cote de la matrice (pour commander une reproduction): R 56793.
- Mexicain 168
  Microfilm en noir et blanc. Cote de consultation en salle de lecture: MFILM Mexique 168. Cote de la matrice (pour commander une reproduction): R 56794.
  Microfilm en couleur. Cote de consultation en salle de lecture: MFC Mexique 168. Cote de la matrice (pour commander une reproduction): ICR 1735.
- Mexicain 169
  Microfilm en noir et blanc. Cote de consultation en salle de lecture: MFILM Mexique 169. Cote de la matrice (pour commander une reproduction): R 56795.
- Mexicain 170
  Microfilm en noir et blanc. Cote de consultation en salle de lecture: MFILM Mexique 170. Cote de la matrice (pour commander une reproduction): R 56796.
- Mexicain 171
  Microfilm en noir et blanc. Cote de consultation en salle de lecture: MFILM Mexique 171. Cote de la matrice (pour commander une reproduction): R 56797.
- Mexicain 172
  Microfilm en noir et blanc. Cote de consultation en salle de lecture: MFILM Mexique 172. Cote de la matrice (pour commander une reproduction): R 56798.
- Mexicain 173
  Microfilm en noir et blanc. Cote de consultation en salle de lecture: MFILM Mexique 173. Cote de la matrice (pour commander une reproduction): R 56799.
- Mexicain 174
  Microfilm en noir et blanc. Cote de consultation en salle de lecture: MFILM Mexique 174. Cote de la matrice (pour commander une reproduction): R 56800.
- Mexicain 175
  Microfilm en noir et blanc. Cote de consultation en salle de lecture: MFILM Mexique 175. Cote de la matrice (pour commander une reproduction): R 56801.
- Mexicain 176
  Microfilm en noir et blanc. Cote de consultation en salle de lecture: MFILM Mexique 176. Cote de la matrice (pour commander une reproduction): R 56802.
- Mexicain 177
  Microfilm en noir et blanc. Cote de consultation en salle de lecture: MFILM Mexique 177. Cote de la matrice (pour commander une reproduction): R 56803.
- Mexicain 178
  Microfilm en noir et blanc. Cote de consultation en salle de lecture: MFILM Mexique 178. Cote de la matrice (pour commander une reproduction): R 56804.
- Mexicain 179
  Microfilm en noir et blanc. Cote de consultation en salle de lecture: MFILM Mexique 179. Cote de la matrice (pour commander une reproduction): R 56805.
- Mexicain 180
  Microfilm en noir et blanc. Cote de consultation en salle de lecture: MFILM Mexique 180. Cote de la matrice (pour commander une reproduction): R 56806.
- Mexicain 181
  Microfilm en noir et blanc. Cote de consultation en salle de lecture: MFILM Mexique 181. Cote de la matrice (pour commander une reproduction): R 56807.
- Mexicain 182
  Microfilm en noir et blanc. Cote de consultation en salle de lecture: MFILM Mexique 182. Cote de la matrice (pour commander une reproduction): R 56808.
- Mexicain 183
  Microfilm en noir et blanc. Cote de consultation en salle de lecture: MFILM Mexique 183. Cote de la matrice (pour commander une reproduction): R 56809.
- Mexicain 184
  Microfilm en noir et blanc. Cote de consultation en salle de lecture: MFILM Mexique 184. Cote de la matrice (pour commander une reproduction): R 56810.
- Mexicain 185
  Microfilm en noir et blanc. Cote de consultation en salle de lecture: MFILM Mexique 185. Cote de la matrice (pour commander une reproduction): R 56811.
- Mexicain 186
  Microfilm en noir et blanc. Cote de consultation en salle de lecture: MFILM Mexique 186. Cote de la matrice (pour commander une reproduction): R 56812.
- Mexicain 187
  Microfilm en noir et blanc. Cote de consultation en salle de lecture: MFILM Mexique 187. Cote de la matrice (pour commander une reproduction): R 56813.
- Mexicain 188
  Microfilm en noir et blanc. Cote de consultation en salle de lecture: MFILM Mexique 188. Cote de la matrice (pour commander une reproduction): R 56814.
- Mexicain 189
  Microfilm en noir et blanc. Cote de consultation en salle de lecture: MFILM Mexique 189. Cote de la matrice (pour commander une reproduction): R 56815.
- Mexicain 190
  Microfilm en noir et blanc. Cote de consultation en salle de lecture: MFILM Mexique 190. Cote de la matrice (pour commander une reproduction): R 56816.
- Mexicain 191
  Microfilm en noir et blanc. Cote de consultation en salle de lecture: MFILM Mexique 191. Cote de la matrice (pour commander une reproduction): R 56817.
- Mexicain 192
  Microfilm en noir et blanc. Cote de consultation en salle de lecture: MFILM Mexique 192. Cote de la matrice (pour commander une reproduction): R 56818.
- Mexicain 193
  Microfilm en noir et blanc. Cote de consultation en salle de lecture: MFILM Mexique 193. Cote de la matrice (pour commander une reproduction): R 56819.
  Microfilm en noir et blanc. Cote de consultation en salle de lecture: MFILM Mexique 193. Cote de la matrice (pour commander une reproduction): R 147828.
- Mexicain 194
  Microfilm en noir et blanc. Cote de consultation en salle de lecture: MFILM Mexique 194. Cote de la matrice (pour commander une reproduction): R 56820.
- Mexicain 195
  Microfilm en noir et blanc. Cote de consultation en salle de lecture: MFILM Mexique 195. Cote de la matrice (pour commander une reproduction): R 56821.
- Mexicain 196
  Microfilm en noir et blanc. Cote de consultation en salle de lecture: MFILM Mexique 196. Cote de la matrice (pour commander une reproduction): R 56822.
- Mexicain 197
  Microfilm en noir et blanc. Cote de consultation en salle de lecture: MFILM Mexique 197. Cote de la matrice (pour commander une reproduction): R 56823.
- Mexicain 198
  Microfilm en noir et blanc. Cote de consultation en salle de lecture: MFILM Mexique 198. Cote de la matrice (pour commander une reproduction): R 56824.
- Mexicain 199-199 bis
  Microfilm en noir et blanc. Cote de consultation en salle de lecture: MFILM Mexique 199 - 199 bis. Cote de la matrice (pour commander une reproduction): R 56825.
- Mexicain 200
  Microfilm en noir et blanc. Cote de consultation en salle de lecture: MFILM Mexique 200. Cote de la matrice (pour commander une reproduction): R 56826.
- Mexicain 200 bis
  Microfilm en noir et blanc. Cote de consultation en salle de lecture: MFILM Mexique 200 bis. Cote de la matrice (pour commander une reproduction): R 56827.
- Mexicain 201
  Microfilm en noir et blanc. Cote de consultation en salle de lecture: MFILM Mexique 201. Cote de la matrice (pour commander une reproduction): R 56828.
- Mexicain 202
  Microfilm en noir et blanc. Cote de consultation en salle de lecture: MFILM Mexique 202. Cote de la matrice (pour commander une reproduction): R 56829.
- Mexicain 203
  Microfilm en noir et blanc. Cote de consultation en salle de lecture: MFILM Mexique 203. Cote de la matrice (pour commander une reproduction): R 56830.
- Mexicain 204
  Microfilm en noir et blanc. Cote de consultation en salle de lecture: MFILM Mexique 204. Cote de la matrice (pour commander une reproduction): R 56831.
- Mexicain 205
  Microfilm en noir et blanc. Cote de consultation en salle de lecture: MFILM Mexique 205. Cote de la matrice (pour commander une reproduction): R 56832.
- Mexicain 206
  Microfilm en noir et blanc. Cote de consultation en salle de lecture: MFILM Mexique 206. Cote de la matrice (pour commander une reproduction): R 56833.
- Cronica mexicana de Don Hernando de Alvaro Tezozomoc, Mexicain 207; 580 p.
  Documents pour servir à l'histoire du Mexique: catalogue raisonné de la collection de E.-Eugène Goupil (ancienne collection J.-M.-A. Aubin).... vol. 2 (première partie), Paris, 1891, p. 362-370.
  Provient des collections de Lorenzo Boturini, Joseph Aubin, puis Eugène Goupil.
- Mexicain 208
  Microfilm en noir et blanc. Cote de consultation en salle de lecture: MFILM Mexique 208. Cote de la matrice (pour commander une reproduction): R 56835.
- Mexicain 209
  Microfilm en noir et blanc. Cote de consultation en salle de lecture: MFILM Mexique 209. Cote de la matrice (pour commander une reproduction): R 56836.
- Mexicain 210
  Microfilm en noir et blanc. Cote de consultation en salle de lecture: MFILM Mexique 210. Cote de la matrice (pour commander une reproduction): R 56837.
- Mexicain 211
  Microfilm en noir et blanc. Cote de consultation en salle de lecture: MFILM Mexique 211. Cote de la matrice (pour commander une reproduction): R 56838.
- Mexicain 212
  Microfilm en noir et blanc. Cote de consultation en salle de lecture: MFILM Mexique 212. Cote de la matrice (pour commander une reproduction): R 56839.
- Mexicain 213
  Microfilm en noir et blanc. Cote de consultation en salle de lecture: MFILM Mexique 213. Cote de la matrice (pour commander une reproduction): R 56840.
- Mexicain 214
  Microfilm en noir et blanc. Cote de consultation en salle de lecture: MFILM Mexique 214. Cote de la matrice (pour commander une reproduction): R 56841.
- Mexicain 215
  Microfilm en noir et blanc. Cote de consultation en salle de lecture: MFILM Mexique 215. Cote de la matrice (pour commander une reproduction): R 56842.
- Mexicain 216
  Microfilm en noir et blanc. Cote de consultation en salle de lecture: MFILM Mexique 216. Cote de la matrice (pour commander une reproduction): R 56843.
- Mexicain 217
  Microfilm en noir et blanc. Cote de consultation en salle de lecture: MFILM Mexique 217. Cote de la matrice (pour commander une reproduction): R 56844.
- Mexicain 218
  Microfilm en noir et blanc. Cote de consultation en salle de lecture: MFILM Mexique 218. Cote de la matrice (pour commander une reproduction): R 56845.
- Mexicain 219
  Microfilm en noir et blanc. Cote de consultation en salle de lecture: MFILM Mexique 219. Cote de la matrice (pour commander une reproduction): R 56846.
- Diario de Don Domingo de San Anton Muñón Chimalpáhin, Mexicain 220; Papier. 284 feuillets in-fol.
  Documents pour servir à l'histoire du Mexique: catalogue raisonné de la collection de E.-Eugène Goupil (ancienne collection J.-M.-A. Aubin).... vol. 2 (première partie) / Eugène Boban; avec une introduction de M. E.-Eugène Goupil et une lettre-préface de M. Auguste Génin
- Mexicain 221
  Microfilm en noir et blanc. Cote de consultation en salle de lecture: MFILM Mexique 221. Cote de la matrice (pour commander une reproduction): R 56848.
- Mexicain 222
  Microfilm en noir et blanc. Cote de consultation en salle de lecture: MFILM Mexique 222. Cote de la matrice (pour commander une reproduction): R 56849.
- Mexicain 223
  Microfilm en noir et blanc. Cote de consultation en salle de lecture: MFILM Mexique 223. Cote de la matrice (pour commander une reproduction): R 56850.
- Mexicain 224
  Microfilm en noir et blanc. Cote de consultation en salle de lecture: MFILM Mexique 224. Cote de la matrice (pour commander une reproduction): R 56851.
- Mexicain 225
  Microfilm en noir et blanc. Cote de consultation en salle de lecture: MFILM Mexique 225. Cote de la matrice (pour commander une reproduction): R 56852.
- Mexicain 226
  Microfilm en noir et blanc. Cote de consultation en salle de lecture: MFILM Mexique 226. Cote de la matrice (pour commander une reproduction): R 56853.
- Mexicain 227
  Microfilm en noir et blanc. Cote de consultation en salle de lecture: MFILM Mexique 227. Cote de la matrice (pour commander une reproduction): R 56854.
- Mexicain 228
  Microfilm en noir et blanc. Cote de consultation en salle de lecture: MFILM Mexique 228. Cote de la matrice (pour commander une reproduction): R 56855.
- Mexicain 229
  Microfilm en noir et blanc. Cote de consultation en salle de lecture: MFILM Mexique 229. Cote de la matrice (pour commander une reproduction): R 56856.
- Mexicain 230
  Microfilm en noir et blanc. Cote de consultation en salle de lecture: MFILM Mexique 230. Cote de la matrice (pour commander une reproduction): R 56857.
- Mexicain 231
  Microfilm en noir et blanc. Cote de consultation en salle de lecture: MFILM Mexique 231. Cote de la matrice (pour commander une reproduction): R 56858.
- Mexicain 232
  Microfilm en noir et blanc. Cote de consultation en salle de lecture: MFILM Mexique 232. Cote de la matrice (pour commander une reproduction): R 56859.
- Mexicain 233
  Microfilm en noir et blanc. Cote de consultation en salle de lecture: MFILM Mexique 233. Cote de la matrice (pour commander une reproduction): R 56860.
- Mexicain 234
  Microfilm en noir et blanc. Cote de consultation en salle de lecture: MFILM Mexique 234. Cote de la matrice (pour commander une reproduction): R 56861.
- Mexicain 235
  Microfilm en noir et blanc. Cote de consultation en salle de lecture: MFILM Mexique 235. Cote de la matrice (pour commander une reproduction): R 56862.
- Mexicain 236
  Microfilm en noir et blanc. Cote de consultation en salle de lecture: MFILM Mexique 236. Cote de la matrice (pour commander une reproduction): R 56863.
- Mexicain 237
  Microfilm en noir et blanc. Cote de consultation en salle de lecture: MFILM Mexique 237. Cote de la matrice (pour commander une reproduction): R 56864.
- Mexicain 238
  Microfilm en noir et blanc. Cote de consultation en salle de lecture: MFILM Mexique 238. Cote de la matrice (pour commander une reproduction): R 56865.
- Mexicain 239
  Microfilm en noir et blanc. Cote de consultation en salle de lecture: MFILM Mexique 239. Cote de la matrice (pour commander une reproduction): R 56866.
- Mexicain 240
  Microfilm en noir et blanc. Cote de consultation en salle de lecture: MFILM Mexique 240. Cote de la matrice (pour commander une reproduction): R 56867.
- Mexicain 241
  Microfilm en noir et blanc. Cote de consultation en salle de lecture: MFILM Mexique 241. Cote de la matrice (pour commander une reproduction): R 57231.
- Mexicain 242
  Microfilm en noir et blanc. Cote de consultation en salle de lecture: MFILM Mexique 242. Cote de la matrice (pour commander une reproduction): R 57232.
- Mexicain 243
  Microfilm en noir et blanc. Cote de consultation en salle de lecture: MFILM Mexique 243. Cote de la matrice (pour commander une reproduction): R 57233.
- Mexicain 244
  Microfilm en noir et blanc. Cote de consultation en salle de lecture: MFILM Mexique 244. Cote de la matrice (pour commander une reproduction): R 57234.
- Mexicain 245 (1-2)
  Microfilm en noir et blanc. Cote de consultation en salle de lecture: MFILM Mexique 245. Cote de la matrice (pour commander une reproduction): R 57235.
  Microfilm en couleur. Cote de consultation en salle de lecture: MFC Mexique 245. Cote de la matrice (pour commander une reproduction): ICR 3036.
- Mexicain 246
  Microfilm en noir et blanc. Cote de consultation en salle de lecture: MFILM Mexique 246. Cote de la matrice (pour commander une reproduction): R 57236.
- Mexicain 247
  Microfilm en noir et blanc. Cote de consultation en salle de lecture: MFILM Mexique 247. Cote de la matrice (pour commander une reproduction): R 57237.
- Mexicain 247 bis
  Microfilm en noir et blanc. Cote de consultation en salle de lecture: MFILM Mexique 247 bis. Cote de la matrice (pour commander une reproduction): R 57238.
- Mexicain 248
  Microfilm en noir et blanc. Cote de consultation en salle de lecture: MFILM Mexique 248. Cote de la matrice (pour commander une reproduction): R 57239.
- Mexicain 249
  Microfilm en noir et blanc. Cote de consultation en salle de lecture: MFILM Mexique 249. Cote de la matrice (pour commander une reproduction): R 57240.
  Microfilm en couleur. Cote de consultation en salle de lecture: MFC Mexique 249. Cote de la matrice (pour commander une reproduction): ICR 1651.
- Mexicain 250
  Microfilm en noir et blanc. Cote de consultation en salle de lecture: MFILM Mexique 250. Cote de la matrice (pour commander une reproduction): R 57241.
- Mexicain 251
  Microfilm en noir et blanc. Cote de consultation en salle de lecture: MFILM Mexique 251. Cote de la matrice (pour commander une reproduction): R 57242.
- Mexicain 252
  Microfilm en noir et blanc. Cote de consultation en salle de lecture: MFILM Mexique 252. Cote de la matrice (pour commander une reproduction): R 57243.
- Mexicain 253
  Microfilm en noir et blanc. Cote de consultation en salle de lecture: MFILM Mexique 253. Cote de la matrice (pour commander une reproduction): R 57244.
- Mexicain 254
  Microfilm en noir et blanc. Cote de consultation en salle de lecture: MFILM Mexique 254. Cote de la matrice (pour commander une reproduction): R 57245.
- Mexicain 255
  Microfilm en noir et blanc. Cote de consultation en salle de lecture: MFILM Mexique 255. Cote de la matrice (pour commander une reproduction): R 57246.
- Mexicain 256